【裁判字號】    89,交聲,486
【裁判日期】    900131
【裁判案由】    違反道路交通管理處罰條例聲明異議
【裁判全文】
臺灣士林地方法院刑事裁定                        八十九年度交聲字第四八六號
    原處分機關  臺北巿交通事件裁決所
    異 議人 即
    受 處分 人  乙○○○有限公司
    法定代理人  甲○○
右列受處分人因違反道路交通管理處罰條例案件，對於臺北市交通事件裁決所八十九
年十月三十一日所為之處分 (原處分案號：北市裁三字第裁二二─00000000
0號)，聲明異議，本院裁定如左：
        主  文
異議駁回。
        理  由
一、按汽車駕駛人，行車速度，超過規定之最高時速，或低於規定之最低時速，或裝
    用測速雷達感應器者，處四百元以上八百元以下罰鍰；其感應器沒入之，道路交
    通管理處罰條例第四十條第一項著有規定。
二、原處分意旨略以：本件受處分人即異議人所有之ＢＩ─二０九０號小客車，於民
    國八十七年五月十三日六時十六分許，行駛於台北承德路四段，行車速度達時速
    七十六公里，超過最高速限四十公里規定，經台北市政府警察局士林分局交通分
    隊以自動測速照相逕行舉發，移送處理，經核與事實相符，爰依法裁處。異議意
    旨略以：本件違規舉發通知單並未合法送達予異議人，且所舉違規事實並無任何
    證據足資佐證，本件裁決不法云云。
三、經查：本件舉發異議人違反道路交通管理事件通知單經送達異議人未果，原處分
    機關乃依車籍所示地址寄送電腦違規查詢表至台北市○○○路五八七號四樓（異
    議人住址變更後，並未辦理變更登記車籍資料），因遷移新址不明遭退回，有原
    處分機關八十八年九月一日北市裁四字第八八七一五二八九００號函、電腦違規
    查詢報表、送達回證及異議人之車籍資料等件影本在卷可稽。嗣於八十九年四月
    十二日再按公司新址即台北縣三芝鄉○○村○○○街十五號寄送，亦無法送達。
    原處分機關再向經濟部中部辦公室查詢異議人公司變更登記事項後，乃以八十九
    年九月二十日北市裁四字第八九七二四三六九０一號函囑台北市政府警察局信義
    分局送達電腦違規查詢報表至異議人法定代理人甲○○位於台北市○○○路四二
    一巷一一六號四樓住所，並於八十九月九月二十八日（因當事人拒絕受領）留置
    送達，此有原處分機關上揭號函、送達證書、台北市政府警察局信義分局八十九
    年九月三十日號函、留置送達之照片、經濟部中部辦公室號函檢送之異議人變更
    登記事卡等件影本附卷可稽，又異議人法定代理人甲○○於送達之際確實住於該
    處乙節，亦有甲○○法務部戶役政連結作業系統之戶籍資料一件在卷足憑，據上
    ，本件違規通知業已於八十九年九月二十八日合法送達於異議人，異議人辯稱違
    規舉發單並未合法送達云云，不足採之。
四、經查，本件台北市政府警察局北投分局交通分隊係依據現場自動測速照相機拍攝
    之現場照片逕行舉發，異議人之上揭汽車於上揭時地確實以時速七十五公里行駛
    ，有現場採證照片一張附卷可稽，異議人所有汽車於上揭時地行駛，行車速度，
    超過規定之最高時速四十公里之限制之違規事實，至為昭然，應堪認定，異議人
    所辯不足採之，又異議人既未主張實際駕駛之人為何人，核諸道路交通管理處罰
    條例第八十五條第三項規定：「本條例關於汽車駕駛人之處罰，如應歸責於車輛
    所有人者，處罰車輛所有人。」，本件自應處罰車輛所有人即異議人，從而，原
    處分機關據以援引上開規定，裁處罰鍰新台幣二千四百元，核無不當。本件異議
    為無理由，應予駁回。
據上論斷，應依道路交通案件處理辦法第十九條，裁定如主文。
中      華      民      國      九十      年      一      月  三十一    日
                                 臺灣士林地方法院交通法庭
                                         法  官  王梅英
右正本證明與原本無異。
如不服本裁定，應於送達後五日內，向本院提出抗告狀。
                                         書記官  廖春玉
中      華      民      國      九十      年      二      月    二      日


司法院資訊處製作；財團法人民間司法改革基金會備份。
